臺灣高等法院臺南分院刑事判決　　　　100年度上訴字第589號
上　訴　人　張聖穎
即　被　告
選任辯護人　黃俊仁律師
上　訴　人　林城安
即　被　告
指定辯護人　本院公設辯護人簡松柏
上列上訴人因違反毒品危害防制條例案件，不服台灣雲林地方法
院99年度訴字第303號、833號中華民國100年4月26日第一審判決
（起訴案號：台灣雲林地方法院檢察署99年度偵字第1536號、第
1644號、99年度偵緝字第235號），提起上訴，本院判決如下：
    主  文
上訴駁回。
    事  實
一、張聖穎明知海洛因、甲基安非他命（檢察官起訴書誤載為「
    安非他命」）分別為毒品危害防制條例第2條第2項第1、2款
    所規定之第一、二級毒品，不得非法持有或販賣，竟意圖營
    利，基於各別犯意，先後為下列販賣海洛因（編號(一)、(二)、
    (五)、(六)）及甲基安非他命（編號(三)、(四)）之行為：
  (一)於99年1月7日21時17分、21時22分、21時48分、22時0分、2
    2時9分、22時26分、22時33分許，持用0000000000號行動電
    話與持用0000000000號行動電話之許友議聯絡後，在雲林縣
    東勢鄉○○村○○路24號許友議住處附近，以新台幣（下同
    ）2,000元之價格，販賣海洛因1包予許友議。
  (二)於99年1月7日22時50分、23時1分、23時7分許，持用000000
    0000號行動電話與持用0000000000號行動電話之張勝利聯絡
    後，在雲林縣元長鄉某加油站，以2,000元之價格，販賣海
    洛因1包予張勝利。
  (三)於99年1月10日19時15分許，持用0000000000號行動電話與
    持用0000000000號行動電話之黃亦生聯絡後，在雲林縣東勢
    鄉○○街附近，以1,000元之價格，販賣甲基安非他命1包販
    予黃亦生。
  (四)於99年1月23日23時11分許，持用0000000000號行動電話與
    持用0000000000號行動電話之黃亦生聯絡後，在雲林縣東勢
    鄉○○村○○路65號黃亦生住處附近，以3,500元之價格，
    販賣甲基安非他命1包予黃亦生。
  (五)於99年2月19日20時18分許，持用0000000000號行動電話與
    持用0000000000號行動電話之張欽賀聯絡後，在雲林縣東勢
    鄉街上某處，以2,000元之價格，販賣海洛因1包予張欽賀。
  (六)於99年2月20日23時23分許，持用0000000000號行動電話與
    持用0000000000號行動電話之張欽賀聯絡後，在雲林縣東勢
    鄉街上某處，以3,000元之價格，販賣海洛因1包予張欽賀。
二、林城安明知甲基安非他命為毒品危害防制條例第2條第2項第
    2款所規定之第二級毒品，不得非法持有或販賣，仍與吳旻
    駿（已經原審判處罪刑確定）共同基於販賣第二級毒品甲基
    安非他命以營利之犯意聯絡，於99年1月20日20時8分許，吳
    旻駿持用0000000000號之行動電話接到黃志清持用之000000
    0000號行動電話來電，表示欲向林城安購買安非他命，惟林
    城安未回電，遂撥打吳旻駿電話請吳旻駿轉達此事，嗣吳旻
    駿即轉告林城安，林城安遂委由吳旻駿前往雲林縣四湖鄉廣
    溝村之大廟旁，以1,000元之價格，販賣甲基安非他命1包予
    黃志清。
三、林城安另又基於販賣甲基安非他命以營利之各別犯意，先後
    為下列販賣海洛因甲基安非他命之行為：
  (一)於99年1月23日12時15分許，持用0000000000號行動電話與
    持用0000000000號行動電話之許良才聯絡後，在雲林縣台西
    鄉大發購物中心附近，以1,000元之價格，販賣甲基安非他
    命1包予許良才。
  (二)於99年4月11日17時50分許，在雲林縣台西鄉蚊港村蚊港70
    號門前，以500元之價格，販賣甲基安非他命1包予丁義哲。
四、嗣經警就上揭行動電話門號實施通訊監察，並分別對張聖穎
    、林城安、吳旻駿等人實施搜索，扣得如附表四編號1至12
    所示與張聖穎、林城安、吳旻駿犯罪相關之物品，因而查悉
    上情。
五、案經雲林縣警察局斗南分局、台西分局報請台灣雲林地方法
    院檢察署檢察官偵查起訴。
    理  由
壹、程序方面
一、按被告以外之人於審判外之言詞或書面陳述，除法律有規定
    者外，不得作為證據。被告以外之人於檢察事務官、司法警
    察官或司法警察調查中所為之陳述，與審判中不符時，其先
    前之陳述具有較可信之特別情況，且為證明犯罪事實存否所
    必要者，得為證據，刑事訴訟法第159條第1項、第159條之2
    分別定有明文。本件證人丁義哲於警詢中之供述，為被告林
    城安以外之人於審判外之陳述，被告林城安及其辯護人不同
    意作為本案之證據，本院經查並無上開刑事訴訟法第159條
    之2所定例外得為證據之情形，應認無證據能力。
二、被告以外之人於審判外之陳述，雖不符前4條（即刑事訴訟
    法第159條之1至之4）之規定，而經當事人於審判程序同意
    作為證據，法院審酌該言詞陳述或書面陳述作成時之情況，
    認為適當者，亦得為證據，復為刑事訴訟法第159條之5第1
    項所明定；本件除前項所列證據外，其餘傳聞證據部分，均
    經檢察官、被告2人及辯護人於本院審理中表示同意作為本
    案之證據（本院卷第89頁正反面、139頁），本院審酌該言
    詞及書面陳述作成時之情況，核無違法取證或其他瑕疵，認
    以之作為證據為適當，均有證據能力。
貳、實體方面
一、被告張聖穎部分：
  (一)被告張聖穎於偵查中已承認交付毒品予許友議、張勝利、張
    欽賀及黃亦生之事實（見99年度偵字第1644號卷第58-61頁
    ），於法院審理中並坦承全部販賣第一、二級毒品之犯行不
    諱（見原審303號卷二第35頁、本院卷第148頁背面），核與
    證人許友議、張勝利、張欽賀、黃亦生證述情節相符（見99
    年度他字第48號卷一第56-58、78-79、101-102、134- 135
    頁）；並有被告張聖穎所持用0000000000號行動電話(1)與許
    友議所持用0000000000號行動電話於99年1月7日21時17分、
    21時22分、21時48分、22時0分、22時9分、22時26分、22時
    33分許之通訊監察譯文（見99年度他字第48號卷一第67-68
    頁）、(2)與黃亦生所持用0000000000號行動電話於99年1月1
    0日19時15分許、同年月23日23時11分許之通訊監察譯文（
    見99年度他字第48號卷一第130頁）、(3)與張欽賀所持用000
    0000000號行動電話於99年2月19日20時18分許、同年月20日
    23時23分許之通訊監察譯文（見99年度他字第48號卷一第43
    頁），及(4)張聖穎所持用0000000000號行動電話與張勝利所
    持用0000000000號行動電話之通訊監察譯文（見99年度他字
    第48號卷一第87頁）在卷可憑；復有警方搜索扣案如附表四
    編號1至6所示之物，及卷附99年度聲搜字第14 2號搜索票、
    雲林縣警察局斗南分局搜索扣押筆錄、扣押物品目錄表、雲
    林縣警察局搜索扣押筆錄、扣押物品目錄表、台灣雲林地方
    法院檢察署扣押物品清單可佐（見99年度警聲搜字第139號
    卷第266-277頁、99年度偵字第1644號卷第13、
    14、16-17、19-21頁）。
  (二)扣案如附表四編號1所示之物，經送法務部調查局以化學呈
    色法、氣相層析質譜分析法(GC/MS)鑑定結果，確實含有第
    一級毒品海洛因成分，有該局濫用藥物實驗室99年4月20日
    調科壹字第09923009350號鑑定書在卷可稽（見99年度偵字
    第1644號卷第72頁）；附表四編號2所示之物，經送行政院
    衛生署草屯療養院以化學呈色法、氣相層析質譜分析法(GC/
    MS)鑑定結果，確實含有第二級毒品甲基安非他命成分，亦
    有該療養院草療鑑字第0990400027號鑑定書附卷可憑（見99
    年度訴字第303號卷一第52頁），堪認被告張聖穎之自白與
    事實相符，應可採信。公訴人起訴書記載張聖穎販賣與黃亦
    生之毒品係「安非他命」，尚有誤會，然此僅屬毒品名稱誤
    載，並不影響事實之同一性，應予明。
二、被告林城安部分：
  (一)被告林城安於偵查中亦坦承交付毒品予黃志清、許良才及丁
    義哲之事實（見99年度他字第48號卷二第121頁、99年度偵
    緝字第235號卷第34頁），於原審法院審理中並坦承全部販
    賣第二級毒品之犯行（見99年度訴字第303號卷一第252頁、
    99年度訴字第833號卷第36頁），核與證人黃志清、許良才
    、丁義哲於偵查中，及證人丁義哲於本院審理中分別證述情
    節相符（見99年度他字第48號卷一第206-207、226-227頁、
    99年度偵字第2735號第17-19頁、99年度偵緝字第235號第32
    -35頁）；並有同案被告吳旻駿所持用0000000000號行動電
    話與黃志清所持用0000000000號行動電話於99年1月20日20
    時8分許之通訊監察譯文（見99年度他字第48號卷一第218頁
    ）、被告林城安所持用0000000000號行動電話與許良才所持
    用0000000000號行動電話之通訊監察譯文（見99年度他字第
    48號卷一第203頁）在卷可憑；復有警方搜索扣案如附表四
    編號7至9所示之物，及卷附99年度聲搜字第142號搜索票、
    雲林縣警察局斗南分局搜索扣押筆錄、扣押物品目錄表、台
    灣雲林地方法院檢察署扣押物品清單可佐（見99年度警聲搜
    字第139號卷第291-296頁、99年度偵字第1644號卷第14、16
    頁、99年度偵字第2735號卷第9頁）。
  (二)扣案如附表四編號7所示之物，經以化學呈色法、氣相層析
    質譜分析法（GC/MS)鑑定結果，確實含有第二級毒品甲基安
    非他命成分，有行政院衛生署草屯療養院草療鑑字第099040
    0027號鑑定書及憲兵司令部刑事鑑識中心99年9月8日憲直刑
    鑑字第0990001781號鑑定書附卷可憑（見99年度訴字第303
    號卷一第53-54頁、99年度偵字第2735號卷第33頁），堪被
    告林城安上開自白與事實相符。
  (三)雖林城安於本院審理中又翻異前詞，否認販賣甲基安非他命
    與丁義哲，並辯稱：「丁義哲部分，我是請他吸食，並非販
    賣」云云；惟林城安此部分犯罪事實，業據證人丁義哲於99
    年8月20日及同11月16日偵查中證述甚詳，99年11月16日之
    偵訊筆錄，並係丁義哲與林城安當庭對質所作之供述（見99
    年度偵字第2735號第17-19頁、99年度偵緝字第235號第32-3
    5頁）。
    本院審理中再依被告林城安之聲請傳喚丁義哲到庭詰問，丁
    義哲亦證稱：「（你是否認識在庭之被告林城安？）認識，
    他是我以前的鄰居。（你是否有施用安非他命？）有。（你
    所施用的安非他命從何而來？）向林城安拿的。（你所謂「
    向林城安拿」是什麼意思？）向林城安買的。（買多少錢？
    ）500 元。（你何時向他買的？）忘記了。（你是否有配合
    警察來抓林城安？）沒有」等語明確（見本院審判筆錄）。
    參以林城安於法院審理中均不否認交付甲基安非他命毒品與
    丁義哲，且係交易完成後當場為警查獲，丁義哲趁隙逃離現
    場（見丁義哲上開偵查筆錄及台西分局雲警西偵字第099100
    0363號警卷林城安警詢筆錄）等情，足認被告林城安與丁義
    哲確有甲基安非他命毒品之交易無誤，林城安事後所辯，核
    屬卸責之詞，尚非可信。
三、按販賣海洛因、甲基安非他命均係違法行為，非可公然為之
    ，亦無公定價格，且容易分裝、增減份量，而買賣之價格，
    可能隨時依交易雙方關係之深淺、購毒者之資力、需求量及
    對行情之認知、毒品來源是否充裕、查緝是否嚴謹、購毒者
    被查獲後供出購買對象之可能風險等情形，而異其標準，非
    可一概而論，從而販賣之利得，除被告就販賣之價量俱臻明
    確供述外，委難察得實情，然販賣之人從價差或量差中牟利
    之方式雖異，其意圖營利之販賣行為則無二致。而毒品危害
    防制條例所處罰之「販賣」毒品罪，所著重者為主觀上藉以
    牟利之惡性，及對毒品之擴散比有償或無償轉讓行為更嚴重
    之危害性，被告營利之意圖係從客觀之社會環境、情況及證
    人、證物等資料，依證據法則綜合研判認定；衡諸毒品海洛
    因、甲基安非他命均量微價高，且為政府查緝之違禁物，販
    賣第一、二級毒品罪均屬重罪，苟販賣者無利益可圖，自無
    甘冒被他人供出來源或遭檢警查緝法辦之危險，而平價供應
    無任何交情之他人施用之理，因此其販入之價格必較出售之
    價格低廉，或以同一價格販賣而減少毒品之份量，而有從中
    賺取買賣價差牟利之意圖及事實，應屬合理之認定。本件被
    告2人與購毒交易對象均無至親舊故關係，且無任何證據證
    明渠等僅係單純以同一價量轉售，倘無差額利潤可圖，衡情
    應不致於甘冒重典，平價交付毒品與他人施用，故被告2人
    有販賣毒品以營利之意圖，應堪認定。綜上所述，被告張聖
    穎、林城安本件販賣第一、二級毒品之犯行，事證明確，均
    堪認定，應依法論科。
四、論罪科刑：
  (一)按海洛因、甲基安非他命分別係毒品危害防制條例第2條第2
    項第1、2款所列管之第一、二級毒品，不得非法持有及販賣
    。是核被告張聖穎如事實欄編號一、(一)(二)(五)(六)所為，均係犯
    毒品危害防制條例第4條第1項之販賣第一級毒品罪；被告張
    聖穎如事實欄編號一、(三)(四)所為及被告林城安如事實欄編號
    二、三所為，均係犯同條例第4條第2項之販賣第二級毒品罪
    。被告林城安與吳旻駿就事實欄編號二之犯行，有犯意聯絡
    及行為分擔，為共同正犯。被告2人各次販賣毒品前持有第
    一級或第二級毒品之低度行為，均為販賣之高度行為所吸收
    ，不另論罪；其2人所犯數次販賣毒品罪，犯意各別，行為
    互殊，均應分論併罰。
  (二)被告2人於偵查中均已自白交付毒品之事實，並於原審法院
    審理中坦承全部販賣毒品犯行，合於毒品危害防制條例第17
    條第2項減刑之規定，應各依該條項減輕其刑。
  (三)按刑之量定，為求個案裁判之妥當性，法律固賦予法院裁量
    權，但此項裁量權之行使，除應依刑法第57條規定，審酌行
    為人及其行為等一切情狀，為整體之評價，並應顧及比例原
    則與平等原則，使罪刑均衡，輕重得宜，以契合社會之法律
    感情。查販賣第一級毒品罪之法定本刑為：「死刑或無期徒
    刑；處無期徒刑者，得併科新台幣2千萬元以下罰金」，然
    同為販賣第一級毒品，或有大盤毒梟，亦有中、小盤之分，
    甚或僅止於吸毒者友儕間為求互通有無之有償轉讓者，其販
    賣行為所造成危害社會之程度自屬有異，法律處罰此類犯罪
    所設之法定最低本刑卻同為「無期徒刑者，得併科新台幣2
    千萬元以下罰金」，縱依毒品危害防制條例第17條第2項減
    輕其刑後，各罪之法定最低刑度仍為15年以上有期徒刑，不
    可謂不重，實有依客觀犯行與主觀惡性加以考量其情狀是否
    有可憫恕之處，而適用刑法第59條規定酌量減輕其刑，期使
    個案裁判量刑能斟酌至當，符合比例原則之必要。
    被告張聖穎販賣第一級毒品之行為，雖無視國家對於杜絕毒
    品危害之禁令，應予非難，然其販賣之數量非鉅，危害範圍
    有限，犯罪情節尚非至惡，因一時貪念致罹重典，相對於掌
    控毒品上游來源、長期大量販賣毒品之大毒梟而言，對於社
    會治安及國民健康危害較屬輕微，依其犯罪情節觀察，縱依
    毒品危害防制條例第17條第2項減輕其刑後，處以法定最低
    刑度，仍嫌過重，有情輕法重之情形，客觀上足以引起一般
    之同情，爰依刑法第59條規定就其犯販賣第一級毒品罪部分
    酌量遞減輕其刑。
    至於被告2人販賣第二級毒品罪部分，因依毒品危害防制條
    例第17條第2項減輕其刑後，法定最低刑度為3年6月以上有
    期徒刑，已無情輕法重、客觀上足以引起一般同情之情形，
    自無再適用刑法第59條規定酌量減輕其刑之必要。
  (四)原審以被告2人之犯罪事證明確，分別論以上開販賣第一級
    、第二級毒品罪名，並審酌被告2人或因貪圖販毒所得利潤
    ，或基於私人情誼，無視販賣毒品可能戕害他人健康及危害
    社會治安，恣意販賣第一、二級毒品予他人施用，行為均應
    非難，惟被告2人販毒之數量非鉅，且就販賣毒品行為均已
    自白不諱，犯後態度尚稱良好等一切情狀，就被告張聖穎量
    處如附表一所示之刑，定應執行有期徒刑15年6月；被告林
    城安量處如附表二所示之刑，定應執行有期徒刑4年6月；復
    以：
  1.被告張聖穎部分：(1)、扣案如附表三編號1所示第一級毒品
    海洛因、編號2所示第二級毒品甲基安非他命（均含包裝袋
    ），係在張聖穎處扣得之物，業經鑑定確含第一級毒品海洛
    因、第二級毒品甲基安非他命成分，且與張聖穎本件被訴販
    賣毒品行為有關，依毒品危害防制條例第18條第1項前段規
    定，分別在張聖穎最後一次販賣第一級毒品罪（即附表一編
    號6)及最後一次販賣第二級毒品罪（即附表一編號4)項下宣
    告沒收銷燬；(2)、扣案如附表三編號3至6（編號6為標籤「
    編號11」之黑色行動電話機1具，不含搭配使用之000000000
    0號SIM卡）所示之物為張聖穎所有，供本件販毒所使用之物
    ，業據其供陳在卷，依同條例第19條第1項規定宣告沒收；
    (3)、未扣案販賣第一級毒品所得財物共9,000元、販賣第二
    級毒品所得財物共4,500元，均沒收，如全部或一部不能沒
    收時，以其財產抵償之；(4)、張聖穎本件販毒聯絡所使用之
    0000000000號及0000000000號SIM卡，申辦人均非張聖穎本
    人，有申辦人查詢資料在卷可稽（見99年度訴字第303號卷
    一第132頁），張聖穎供陳0000000000號SIM卡並非其個人所
    有（見99年度訴字第303號卷二第36頁），自不得宣告沒收
    ；0000000000號SIM卡及搭配使用之行動電話機，亦無證據
    證明係張聖穎所有，且據同案被告陳金忠供稱均已丟棄（見
    99年度訴字第303號卷二第44頁），亦不予宣告沒收。
  2.被告林城安部分：(1)、如附表三編號7所示第二級毒品甲基
    安非他命（含包裝袋），係在林城安處扣得之物，業經鑑定
    確含第二級毒品甲基安非他命成分，且與林城安本件被訴販
    賣毒品行為有關，應依毒品危害防制條例第18條第1項前段
    規定，在林城安最後一次販賣第二級毒品罪（附表二編號3)
    項下宣告沒收銷燬；(2)、扣案如附表三編號8、9（行動電話
    ，含0000000000SIM卡1張）所示之物為林城安所有，供本件
    販毒所使用之物，業據其供陳在卷，依同條例第19條第1項
    規定宣告沒收；(3)、扣案如附表三編號11所示行動電話（含
    0000000000號SIM卡1張），為同案被告吳旻駿所有，業據吳
    旻駿供陳在卷（見99年度訴字第303號卷二第42頁反面），
    且係供本件與林城安共同販毒所使用之物，應依同條項規定
    宣告沒收；(4)、未扣案販賣第二級毒品所得財物共2,500元
    均沒收（其中1,000元與吳旻駿連帶沒收），如全部或一部
    不能沒收時，以其財產抵償之（其中1,000元以林城安與吳
    旻駿之財產連帶抵償之）；(5)、扣案如附表三編號13所示白
    色粉末，經送法務部調查局濫用藥物實驗室以氣相層析質譜
    儀法(GC/MS)鑑定結果，雖檢出含第一級毒品海洛因成分，
    有法務部調查局濫用藥物實驗室99年4月20日調科壹字第099
    23009360號鑑定書在卷可稽（見99年度偵字第1644號卷第73
    頁），然該扣案之海洛因與林城安本件販賣第二級毒品之罪
    行無關，不予宣告沒收銷燬，應由檢察官依相關規定單獨聲
    請宣告沒收。
  3.其餘被告2人經扣案之物品（張聖穎部分編14至33、林城安
    部分編號34至37），雖為渠等所有，然均無證據證明係供被
    告2人本案犯罪所使用或預備之物，亦非本案犯罪所得或所
    生之物，均不予宣告沒收。
  (五)經核原判決認事用法，均無不合，量刑亦稱妥適。被告2人
    提起上訴，張聖穎主張：「被告販賣之海洛因純度甚低，原
    判決量刑過重，販賣第二級毒品部分請依刑法第59條規定減
    輕其刑」、林城安主張：「原判決量刑過重，丁義哲部分僅
    係請他吸食，並非販賣，請依刑法第59條規定減輕其刑」云
    云；惟按(1)量刑之輕重，屬事實審法院得依職權自由裁量之
    事項，苟已斟酌刑法第57條各款所列情狀而未逾越法定刑度
    ，不得遽指為違法。本件原審法院考量被告2人犯罪情節、
    危害程度及犯後態度等一切情狀，量處上開刑責，經核並無
    違法或不當；(2)被告林城安販賣甲基安非他命予丁義哲之犯
    行，事證明確，其事後翻異，並非可信；(3)被告2人販賣第
    二級毒品罪部分，業經適用毒品危害防制條例第17條第2項
    規定減輕其刑，減刑後之最低法定刑度為3年6月以上有期徒
    刑，依被告2人之犯罪情狀，尚無情輕法重，客觀上足以引
    起一般同情之情形，並無再適用刑法第59條規定酌量減輕其
    刑之必要，均已認定說明詳如前述，被告2人以上開事由指
    摘原判決不當，均非有理由，應予駁回。
據上論斷，應依刑事訴訟法第368條判決如主文。
本案經檢察官王碧霞到庭執行職務。
中    華    民    國   100    年    8     月    18    日
                  刑事第三庭    審判長法  官  陳義仲
                                      法  官  蔡勝雄
                                      法  官  楊清安
以上正本證明與原本無異。
如不服本判決應於收受送達後10日內向本院提出上訴書狀，其未
敘述上訴理由者，並得於提起上訴後10日內向本院補提理由書（
均須按他造當事人之人數附繕本）「切勿逕送上級法院」。
                                      書記官  蔡蘭櫻
中    華    民    國   100    年    8     月    18    日
附錄本案論罪科刑法條：
毒品危害防制條例第4條
製造、運輸、販賣第一級毒品者，處死刑或無期徒刑；處無期徒
刑者，得併科新臺幣2千萬元以下罰金。
製造、運輸、販賣第二級毒品者，處無期徒刑或7年以上有期徒
刑，得併科新臺幣1千萬元以下罰金。
製造、運輸、販賣第三級毒品者，處5年以上有期徒刑，得併科
新臺幣7百萬元以下罰金。
製造、運輸、販賣第四級毒品者，處3年以上10年以下有期徒刑
，得併科新臺幣3百萬元以下罰金。
製造、運輸、販賣專供製造或施用毒品之器具者，處1年以上7年
以下有期徒刑，得併科新臺幣1百萬元以下罰金。
前5項之未遂犯罰之。
附表一：（張聖穎宣告之主刑及從刑）
┌──┬────┬──────────────────┐
│編號│犯罪事實│主刑及從刑（所犯罪名及判處刑度）    │
├──┼────┼──────────────────┤
│ 1  │如事實欄│張聖穎販賣第一級毒品，處有期徒刑拾年│
│    │一、(一)  │；扣案如附表三編號3 至6 「應沒收之物│
│    │        │及數量欄」所示之物均沒收；未扣案之販│
│    │        │賣第一級毒品所得財物新台幣貳仟元沒收│
│    │        │，如全部或一部不能沒收時，以其財產抵│
│    │        │償之。                              │
├──┼────┼──────────────────┤
│ 2  │如事實欄│張聖穎販賣第一級毒品，處有期徒刑拾年│
│    │一、(二)  │；扣案如附表三編號3 至5 「應沒收之物│
│    │        │及數量欄」所示之物均沒收；未扣案之販│
│    │        │賣第一級毒品所得財物新台幣貳仟元沒收│
│    │        │，如全部或一部不能沒收時，以其財產抵│
│    │        │償之。                              │
├──┼────┼──────────────────┤
│ 3  │如事實欄│張聖穎販賣第二級毒品，處有期徒刑參年│
│    │一、(三)  │捌月；扣案如附表三編號3 至6 「應沒收│
│    │        │之物及數量欄」所示之物均沒收；未扣案│
│    │        │之販賣第二級毒品所得財物新台幣壹仟元│
│    │        │沒收，如全部或一部不能沒收時，以其財│
│    │        │產抵償之。                          │
├──┼────┼──────────────────┤
│ 4  │如事實欄│張聖穎販賣第二級毒品，處有期徒刑肆年│
│    │一、(四)  │；扣案如附表三編號2 「應沒收銷燬之物│
│    │        │及數量欄」所示之物沒收銷燬；扣案如附│
│    │        │表三編號3 至6 「應沒收之物及數量欄」│
│    │        │所示之物均沒收；未扣案之販賣第二級毒│
│    │        │品所得財物新台幣參仟伍佰元沒收，如全│
│    │        │部或一部不能沒收時，以其財產抵償之。│
├──┼────┼──────────────────┤
│ 5  │如事實欄│張聖穎販賣第一級毒品，處有期徒刑拾年│
│    │一、(五)  │；扣案如附表三編號3 至6 「應沒收之物│
│    │        │及數量欄」所示之物均沒收；未扣案之販│
│    │        │賣第一級毒品所得財物新台幣貳仟元沒收│
│    │        │，如全部或一部不能沒收時，以其財產抵│
│    │        │償之。                              │
├──┼────┼──────────────────┤
│ 6  │如事實欄│張聖穎販賣第一級毒品，處有期徒刑拾年│
│    │一、(六)  │陸月；扣案如附表三編號1 「應沒收銷燬│
│    │        │之物及數量欄」所示之物沒收銷燬；扣案│
│    │        │如附表三編號3 至6 「應沒收之物及數量│
│    │        │欄」所示之物均沒收；未扣案之販賣第一│
│    │        │級毒品所得財物新台幣參仟元沒收，如全│
│    │        │部或一部不能沒收時，以其財產抵償之。│
└──┴────┴──────────────────┘
附表二：（林城安宣告之主刑及從刑）
┌──┬────┬──────────────────┐
│編號│犯罪事實│主刑及從刑（所犯罪名及判處刑度）    │
├──┼────┼──────────────────┤
│ 1  │如事實欄│林城安共同販賣第二級毒品，處有期徒刑│
│    │二      │年捌月；扣案如附表三編號8 、11「應│
│    │        │沒收之物及數量欄」所示之物均沒收；未│
│    │        │扣案之販賣第二級毒品所得財物新台幣壹│
│    │        │仟元與吳旻駿連帶沒收，如全部或一部不│
│    │        │能沒收時，以其與吳旻駿之財產連帶抵償│
│    │        │之。                                │
├──┼────┼──────────────────┤
│ 2  │如事實欄│林城安販賣第二級毒品，處有期徒刑參年│
│    │三、(一)  │捌月；扣案如附表三編號8 、9 「應沒收│
│    │        │之物及數量欄」所示之物均沒收；未扣案│
│    │        │之販賣第二級毒品所得財物新台幣壹仟元│
│    │        │沒收，如全部或一部不能沒收時，以其財│
│    │        │產抵償之。                          │
├──┼────┼──────────────────┤
│ 3  │如事實欄│林城安販賣第二級毒品，處有期徒刑參年│
│    │三、(二)  │陸月；扣案如附表三編號7 「應沒收銷燬│
│    │        │之物及數量欄」所示之物沒收銷燬；扣案│
│    │        │如附表三編號8 「應沒收之物及數量欄」│
│    │        │所示之物沒收；未扣案之販賣第二級毒品│
│    │        │所得財物新台幣伍佰元沒收，如全部或一│
│    │        │部不能沒收時，以其財產抵償之。      │
└──┴────┴──────────────────┘
附表三：（即原判決附表四，扣案物含其餘共同被告部分）
┌──┬─────────┬─────────────┐
│編號│ 扣案物名稱及數量 │ 應沒收（銷燬）之物及數量 │
├──┼─────────┼─────────────┤
│ 1  │第一級毒品海洛因陸│第一級毒品海洛因陸包（含包│
│    │包（含包裝袋陸只，│裝袋陸只，毒品驗餘淨重共計│
│    │毒品淨重共計壹點壹│壹點壹壹公克）            │
│    │公克）          │                          │
├──┼─────────┼─────────────┤
│ 2  │第二級毒品甲基安非│第二級毒品甲基安非他命壹包│
│    │他命壹包（含包裝袋│（含包裝袋壹只，毒品驗餘淨│
│    │壹只，毒品淨重零點│重零點柒捌柒公克）        │
│    │柒玖柒公克）      │                          │
├──┼─────────┼─────────────┤
│ 3  │電子磅秤柒台      │同左                      │
├──┼─────────┼─────────────┤
│ 4  │夾鍊袋壹盒        │同左                      │
├──┼─────────┼─────────────┤
│ 5  │夾鍊袋肆包        │同左                      │
├──┼─────────┼─────────────┤
│ 6  │標籤「編號11」黑色│標籤「編號11」黑色行動電話│
│    │行動電話機壹具（搭│機壹具（不含搭配使用之0981│
│    │配使用之SIM 卡門號│527530號SIM 卡）          │
│    │為0000000000號）  │                          │
├──┼─────────┼─────────────┤
│ 7  │第二級毒品甲基安非│第二級毒品甲基安非他命拾玖│
│    │他命拾玖包（含包裝│包（含包裝袋拾玖只，毒品驗│
│    │袋拾玖只，毒品淨重│餘淨重共計貳點柒捌貳肆公克│
│    │共計貳點捌壹貳肆公│）                        │
│    │克）              │                          │
├──┼─────────┼─────────────┤
│ 8  │鏟管壹支          │同左                      │
├──┼─────────┼─────────────┤
│ 9  │標籤「林城安」之黑│同左                      │
│    │色行動電話機壹具（│                          │
│    │搭配使用之SIM 卡門│                          │
│    │號為0000000000號）│                          │
├──┼─────────┼─────────────┤
│ 10 │第二級毒品甲基安非│第二級毒品甲基安非他命肆包│
│    │他命肆包（含包裝袋│（含包裝袋肆只，毒品驗餘淨│
│    │肆只，毒品淨重共計│重共計零點陸玖壹公克）  │
│    │零點陸玖柒公克）│(同案被告吳旻駿沒收從刑） │
├──┼─────────┼─────────────┤
│ 11 │標籤「編號6 」「吳│同左                      │
│    │旻駿0000-000000 」│                          │
│    │Sony Ericsson 廠牌│                          │
│    │黑色行動電話機壹具│                          │
│    │（搭配使用之SIM 卡│                          │
│    │門號為0000000000號│                          │
│    │）                │                          │
├──┼─────────┼─────────────┤
│ 12 │第一級毒品海洛因貳│第一級毒品海洛因貳包（含包│
│    │包（含包裝袋貳只，│裝袋貳只，毒品驗餘淨重共計│
│    │毒品淨重共計拾點│拾點柒捌公克）          │
│    │捌公克）          │(同案被告吳明勳沒收從刑)  │
├──┼─────────┼─────────────┤
│ 13 │第一級毒品海洛因壹│不得宣告沒收              │
│    │包（含包裝袋壹只，│                          │
│    │毒品淨重零點零肆公│                          │
│    │克，驗餘淨重零點零│                          │
│    │肆公克）          │                          │
├──┼─────────┼─────────────┤
│ 14 │第三級毒品愷他命貳│不得宣告沒收              │
│    │包（含包裝袋貳只，│                          │
│    │毒品淨重共計貳點陸│                          │
│    │捌公克，驗餘淨重共│                          │
│    │計貳點陸肆公克）  │                          │
├──┼─────────┼─────────────┤
│ 15 │長刀貳把          │不得宣告沒收              │
├──┼─────────┼─────────────┤
│ 16 │短刀壹把          │不得宣告沒收              │
├──┼─────────┼─────────────┤
│ 17 │棍棒參支          │不得宣告沒收              │
├──┼─────────┼─────────────┤
│ 18 │帳冊伍本          │不得宣告沒收              │
├──┼─────────┼─────────────┤
│ 19 │戶口名簿壹本      │不得宣告沒收              │
├──┼─────────┼─────────────┤
│ 20 │帳單壹張          │不得宣告沒收              │
├──┼─────────┼─────────────┤
│ 21 │借據壹張          │不得宣告沒收              │
├──┼─────────┼─────────────┤
│ 22 │讓渡書壹張        │不得宣告沒收              │
├──┼─────────┼─────────────┤
│ 23 │行照貳張          │不得宣告沒收              │
├──┼─────────┼─────────────┤
│ 24 │本票壹張          │不得宣告沒收              │
├──┼─────────┼─────────────┤
│ 25 │玻璃球吸食器壹批  │不得宣告沒收              │
├──┼─────────┼─────────────┤
│ 26 │吸食器參組        │不得宣告沒收              │
├──┼─────────┼─────────────┤
│ 27 │玻璃球拾參個      │不得宣告沒收              │
├──┼─────────┼─────────────┤
│ 28 │注射針筒貳支      │不得宣告沒收              │
├──┼─────────┼─────────────┤
│ 29 │止血帶壹條        │不得宣告沒收              │
├──┼─────────┼─────────────┤
│ 30 │剪刀壹把          │不得宣告沒收              │
├──┼─────────┼─────────────┤
│ 31 │吸食吸管貳支      │不得宣告沒收              │
├──┼─────────┼─────────────┤
│ 32 │海洛因殘渣袋肆包  │不得宣告沒收              │
├──┼─────────┼─────────────┤
│ 33 │張聖穎所有之行動電│不得宣告沒收              │
│    │話機伍支          │                          │
├──┼─────────┼─────────────┤
│ 34 │吸食器壹組        │不得宣告沒收              │
│    │                  │                          │
├──┼─────────┼─────────────┤
│ 35 │海洛因殘渣袋捌包  │不得宣告沒收              │
├──┼─────────┼─────────────┤
│ 36 │林城安所有之行動電│不得宣告沒收              │
│    │話機貳支          │                          │
├──┼─────────┼─────────────┤
│ 37 │新台幣現金（千元鈔│不得宣告沒收              │
│    │拾張、百元鈔拾張）│                          │
├──┼─────────┼─────────────┤
│ 38 │塑膠棍棒壹支      │不得宣告沒收              │
│    │                  │                          │
├──┼─────────┼─────────────┤
│ 39 │保溫杯壹個        │不得宣告沒收              │
│    │                  │                          │
├──┼─────────┼─────────────┤
│ 40 │電子磅秤貳台      │不得宣告沒收              │
├──┼─────────┼─────────────┤
│ 41 │夾鍊袋貳包        │不得宣告沒收              │
├──┼─────────┼─────────────┤
│ 42 │愷他命殘渣袋壹包  │不得宣告沒收              │
│    │                  │                          │
├──┼─────────┼─────────────┤
│ 43 │蔡成龍所有之行動電│不得宣告沒收              │
│    │話機參支          │                          │
├──┼─────────┴─────────────┤
│備註│1.編號1 至6 、14至33係自被告張聖穎處搜索扣押之│
│    │  物。                                        │
│    │2.編號7 至9 、13、34至37係自被告林城安處搜索扣│
│    │  押之物。                                    │
│    │3.編號10、11、38係自同案被告吳旻駿處搜索扣押之│
│    │  物。                                        │
│    │4.編號12、39係自蔡成龍、同案被告吳明勳處搜索扣│
│    │  押之物。                                    │
│    │5.編號40至43係自蔡成龍處搜索扣得之物。        │
└──┴───────────────────────┘